## Curriculo



#### Fernanda Fernandes de Meireles

#### E-mail:contatofernandameireles@bol.com.br

Ultima atualização: 14/06/2019

Pós graduanda na Especialização em Educação Tecnológica CEFET/RJ.

Graduada em Matemática - Licenciatura UFF.

Professora titular de Matemática e Geometria dos anos finais do Ensino Fundamental. Desde 2013 no Instituto Educacional Bruym Vargas e desde 2014 no Centro Educacional José Olinto - Escolas particulares em Nova Iguaçu - Rio de Janeiro - Brasil.

### Identificação

Nome: Fernanda Fernandes de Meireles

Idade: 34 anos

Citações Bibliográficas: Meireles, Nanda. Ou Meireles, F. F. Pseudônimo:

Sophia A. White.

### Endereço

Estado: Rio de janeiro. Cidade: Nova Iguaçu. Bairro: Santa Rita.

### Formação Acadêmica/Titulação

**2018 -** Especialização em Educação Tecnológica. (Carga Horária: 396h). CURSANDO. Centro Federal de Educação Tecnológica Celso Suckow da Fonseca, CEFET/RJ, Brasil.

2011/2017- Graduação em Matemática. Universidade Federal Fluminense, UFF, Brasil.

# Formação Complementar

**2019 -** Extensão Universitária Introdução à Matemática Discreta.

Carga horária: 30h. Fundação Centro de Ciências e Educação Superior à Distância do Estado do RJ, CECIERJ, Brasil.

2019 - Extensão Universitária em Avaliação Matemática.

Carga horária: 30h. Fundação Centro de Ciências e Educação Superior à Distância do Estado do RJ, CECIERJ, Brasil.

2018 - Extensão universitária em FCTEWeb - Formação Continuada em Tecnologia Educacional na Web.

Carga horária: 30h. Fundação Centro de Ciências e Educação Superior à Distância do Estado do RJ, CECIERJ, Brasil.

2018- Tecnologia e Currículo.

Carga horária: 40h. Escola Digital, ED, Brasil.

2017- Formação Superior a Distância e suas Repercussões.

Carga horária: 18h. Learncafe Ensino, LEARNCAFE, Brasil.

2017- Capacitação de Mediadores em AVA.

Carga horária: 4h. Unieducar Inteligência Educacional, UNIEDUCAR, Brasil.

2017- Ensinando Com a Web.

Carga horária: 15h. Fundação Bradesco, BRADESCO, Brasil.

2017- Moodle para Professores e Tutores.

Carga horária: 1h. Learncafe Ensino, LEARNCAFE, Brasil.

# Atuação Profissional

### **Instituto Educacional Bruym Vargas**

Vinculo Institucional **2013- Atual:** Professora

#### Centro Educacional José Olinto

Vinculo Institucional **2013- Atual:** Professora

### Preply, PREPY, Brasil.

Vinculo Institucional

2016- Atual: Professor visitante Enquadramento Funcional: Tutor Online, Carga horária: 4h semanais

# Áreas de Atuação

Grande área: Educação Tecnológica / Área: Matemática

### **Idiomas**

Inglês: Curso My English Online - Nível Intermediário.

#### Produções bibliográficas

**Publicação - 2011 - Romance Juvenil:** Um Sonho a Mais **Publicação - 2011 - Romance Juvenil:** Pra Vida Toda

Publicação - 2012 - Romance: Vida Pós Amor

Publicação - 2012 - Romance Juvenil: Aqueça Meu Coração